---
title: "Home assignment"
author: "Anna Gladysheva"
date: '19 ноября 2018 г '
output: 
 html_document:
   keep_md: no
   number_sections: yes
   toc: yes
---

```{r setup, include=FALSE}
knitr::opts_chunk$set(echo = FALSE, warning = FALSE, message = FALSE)
```

# Установка пакетов

```{r, echo = TRUE}
library(tidyverse) # манипуляции с данными
library(rio) # импорт разных форматов
#install.packages("skimr")
library(skimr) # описательные статистики
library(lattice)
#install.packages("DataExplorer")
library(DataExplorer)
library(tidyverse) # обработка данных, графики...
library(vcd) # мозаичные графики для качественных переменных
#library(ggalluvial) # потоковые ???? графики для качественных переменных
#install.packages("corrplot")
library(corrplot) # визуализация корреляций
#install.packages("latex2exp")
library(latex2exp) # формулы в подписях к графику

#devtools::install_github("thomasp85/patchwork")
library(patchwork) # удобное расположение графиков рядом

library(lmtest) # диагностика линейных моделей
library(sjstats) # удобные мелкие функции для работы с моделями
library(sjPlot) # ещё больше графиков
library(fmsb)
library(sandwich) # оценка Var для гетероскедастичности
#install.packages("stargazer")
library(stargazer) # красивые таблички в html, tex
library(texreg) # и снова красивые таблички в html, tex :)
#install.packages("estimatr")
library(estimatr) # модели с робастными ошибками
```

# Импорт данных

Данные по стоимости квартир и различных их характеристик для двухкомнатных квартир, расположенных в ЗАО, ЮВАО и ЮАО Москвы в 2013 году. 
Источник данных - [ЦИАН](https://www.cian.ru/kupit/)

```{r}
#data_ag = import("C:\\Users\\ANN\\Dropbox\\R_intro_3\\apartmentsAG.dta")
setwd("C:/Users/ANN/Dropbox/R_intro_3/HW_AG/")
data_ag = import("apartmentsAG.dta")
```
- totsp	-- общая площадь квартиры, кв.м.
- livesp	-- жилая площадь квартиры, кв.м.
- kitsp	-- площадь кухни, кв.м.
- dist -- расстояние от центра в км.
- metrdist --	расстояние до метро в минутах
- walk	1 -- пешком от метро,  0 -- на транспорте
- floors	-- Число этажей в доме
- Nfloor --	Номер этажа на котором расположена квартира
- okrug: w -- квартира в ЗАО
       se -- квартира в ЮВАО
       s -- квартира в ЮАО
- price_rub --	цена квартиры в рублях
- price_m_rub --	цена кв. м. в рублях
- zamkad --	1 -- квартира за МКАД, 0 -- нет


# Описательный анализ данных

## Описательные статистики

```{r}
glimpse(data_ag)
#head(data_ag)
#tail(data_ag)
skim(data_ag)
#summary(data_ag)
```

В базе 12 переменных, 2753 налюдения.

Таблички пока ужасны, но я над этим работаю=)

## Типы переменных

Изначально в базе 11 текстобых переменных (типа "dbl"), 1 текстовая (переменная okrug имеет тип "chr").
Однако для части переменных стоит перезадать тип и сделать их факторными. Это переменные *walk*, *zamkad* и *okrug*.
Также исключим переменную  и цену на всю квартиру (так как это вспомогательная перемнная) *price_rub*.

```{r}
data_ag_fct = mutate_at(data_ag, vars(walk, zamkad, okrug), as.factor)
data_ag_fct = select(data_ag_fct, -price_rub)
#table(data_ag_fct$okrug, data_ag_fct$zamkad)
data_ag_fct %>% group_by(okrug) %>% summarise(okr = mean(price_m_rub))

ctable <- table(data_ag_fct$okrug, data_ag_fct$zamkad, dnn = c("Округ", "Внитри МКАД (0), За МКАД (1)"))
mosaic(ctable, shade = TRUE, legend = TRUE)

```


Срежняя цена за квадратный метр выше в Западном округе. При этот только в Западном округе есть картиры, находящиеся за МКАД.


## Графический анализ

Изучим распределение наблюдений в выборке.

```{r}
ggplot(data = data_ag_fct, aes(x=price_m_rub)) +
  geom_histogram() + theme_light() +
  labs(x =TeX("Цена $м^2$ квартиры в рублях"), y = "Число наблюдений", title = TeX("Распределение наблюдений в выборке по цене за $м^2$"))
```

Построим на распределение наблюдений в терминах качественных переменных *walk*, *zamkad* и *okrug*.

```{r}
b1 = ggplot(data = data_ag_fct, aes(x = walk)) +
  geom_bar() + theme_light() + 
  labs(y = "Число наблюдений", title = "Пешком до метро (1) или на транспорте (0)")
b2 = ggplot(data = data_ag_fct, aes(x = okrug)) +
  geom_bar() + theme_light() + 
  labs(y = "Число наблюдений", title = "Административный округ Москвы)")
b3 = ggplot(data = data_ag_fct, aes(x = zamkad)) +
  geom_bar() + theme_light() + 
  labs(y = "Число наблюдений", title = "Внитри МКАД (0), за МКАД (1)")

b1/b1/b3
```


```{r}
ggplot(data = data_ag_fct) +
  geom_violin(aes(x = metrdist, y = price_m_rub)) +
  facet_grid(. ~ zamkad) + theme_light() +
  labs(x = "Расстояние до метро в мин", y = TeX("Цена $м^2$ в рублях"), title = "Распределение цен квартир в зависимости от расстояния до метро в выборке по расположению - внитри МКАД (0), за МКАД (1)")
```

Квартиры за МКАД имеют значитально меньший разброс цен и их уровень, чем квартиры внутри МКАД. Также они находятся на меньшем расстоянии от метро. 


Изучим илнейную взаимосвязь исследуемых признаков, построив матрицу парных корреляций для количественных переменных.
Исключим факторные переменные и построим матрицу, затем визуализируем её.


```{r}
ag_cor <- cor(select(data_ag_fct, -walk, -okrug, -zamkad))
#ag_cor
#corrplot(ag_cor)
corrplot(ag_cor, method = "square", type = "lower", title = "Матрица парных корреляций количественных признаков")
```


Цена за квадратный мер имеет самую сильную корреляцию с расстоянием до центра города *dist*, эта корреляция отрицательная.
Также имеет место высокая положительная корреляция между характеристиками квартиры (например, общей площадью картиры, площадью кухни и жилой площадью).

Построим диаграмму рассеяния в координатах расстояния до центра города и цены за квадратный метр (предварительно приведя цену к тысячам рублей за квадратный метр), оценим зависимость и наложим её на график.

```{r}
data_ag_fct = mutate(data_ag_fct, price_m_rub=price_m_rub/1000)
ggplot(data = data_ag_fct, aes(x = dist, y = price_m_rub)) +
  geom_point() + theme_gray() +  geom_smooth(method='lm') +
  labs(x = "Расстояние до центра города в км", y = "Цена квадратного метра квартиры в 1000 рублей", title = "Зависимость цены квартиры от расстояния до центра города")
```

Далее с помощью диаграмм рассеяния изучим зависимость цены за квадратный метр от обзей площади квартиры, площади кухни и жилой площади.


```{r}
g1 = ggplot(data = data_ag_fct, aes(x = totsp, y = price_m_rub)) +
  geom_point() + theme_gray() +  geom_smooth(method='lm') +
  labs(x = TeX("Общая площадь квартиры в $м^2$"), y = TeX("Цена $м^2$ в 1000 рублей"))
g2 = ggplot(data = data_ag_fct, aes(x = kitsp, y = price_m_rub)) +
  geom_point() + theme_gray() +  geom_smooth(method='lm') +
  labs(x = TeX("Площадь кухни в $м^2$"), y = TeX("Цена $м^2$ в 1000 рублей"))
g3 = ggplot(data = data_ag_fct, aes(x = livesp, y = price_m_rub)) +
  geom_point() + theme_gray() +  geom_smooth(method='lm') +
  labs(x = TeX("Жилая квартиры в $м^2$"), y = TeX("Цена $м^2$ в 1000 рублей"))

g1/(g2 + g3)
```


# Модель линейной регрессии

Оценим линейную множественную регрессионную модель зависимости цены на квадратный метр квартиры от расстояния до центра, расстояния до метро, общей площади, жилой площади и пложади кухни, а также от факта расположения внутри или за МКАД.
Рассмотрим отдельно доверительные интервала коэффициентов модели.


```{r}
r1 = lm(data = data_ag, price_m_rub ~ dist + metrdist + totsp + kitsp + livesp + zamkad)
summary(r1)
coefci(r1)
plot_model(r1, ci.lvl = 0.95)
```

Регрессия значима, $R^2=0.28$. Значимы все коэффициенты, кроме двух - коэффициент при *totsp* и *livesp* статистически неотличимы от нуля.

Проверим, можем ли мы исключить эти регрессоры.

```{r}
r2 = lm(data = data_ag, price_m_rub ~ dist + metrdist + kitsp + zamkad)
summary(r2)

waldtest(r1, r2)
```

Два упомянутых выше регрессора совместно значимы, исключить их из модели не можем. Возможная причина незначимости - мультиколлинеарность.

```{r}
VIF(r1)
```

Другое возможное свойство модели - гетероскедастичность. Переоченим модель с учетом этого.

```{r}
r1_rob <- lm_robust(data = data_ag, price_m_rub ~ dist + metrdist + totsp + kitsp + livesp + zamkad)
summary(r1_rob)
```

Представим результаты трё оценённых моделей в единой таблице.


```{r, results="asis"}
htmlreg(list(r1, r2, r1_rob),
        include.ci = FALSE,
        star.symbol = "\\*")
```

*На этом пока всё=) С оформлением беда, но, надеюсь, я с этим разберусь*

**Огромное спасибо за курс!**
